# 请教陈版，关于存货跌价准备计提的问题

提问人：墨墨 1990 时间：2016-01-04 21:51:45
公司系某生产型企业，生产工序较多，产成品存在减值，现需对原材料进行减值测试，简单假设如下： 原材料A+辅料等=原材料B原材料B+辅料等=原材料C 原材料C+辅料等=产成品 公司产成品品种规格多样且价格差异较大，且原材料B、C规格也很多， 请教陈版对原材料A、B、C的减值测试的合适方法， 是否需要让企业自行划分原材料C将分别用于生产各个产品的数量，同理让企业自行划分原材料B将分别用于生产各个原材料C的数量，从而按顺序对产成品、原材料C/B/A进行减值测试，这样工作量会大一点

回答人：chenyiwei
个人理解，总体思路可以这样考虑。在具体操作时，应根据历史经验考虑各产品的生产比例，并结合资产负债表日后一段时间内的实际生产情况进行佐证。一般情况下，基于理性经济人假设，企业总是倾向于尽可能多生产毛利较高的产品，以实现收益最大化的。